臺灣士林地方法院刑事判決　　　　　　　100年度審訴字第7號
公　訴　人　臺灣士林地方法院檢察署檢察官
被　　　告　謝永泉
上列被告因違反毒品危害防制條例案件，經檢察官提起公訴（99
年度毒偵字第2341號），被告於本院準備程序中就被訴事實為有
罪陳述，經本院合議庭裁定由受命法官獨任行簡式程序審理，並
判決如下：
    主  文
謝永泉施用第一級毒品，累犯，處有期徒刑柒月，扣案之第一級
毒品海洛因肆包（驗餘淨重合計為壹點肆公克）沒收銷燬；又
施用第二級毒品，累犯，處有期徒刑陸月，扣案之第二級毒品甲
基安非他命壹包（驗餘淨重貳點捌貳公克）沒收銷燬，扣案之塑
膠勺壹支沒收。應執行有期徒刑拾月，扣案之第一級毒品海洛因
肆包（驗餘淨重合計為壹點肆公克）及第二級毒品甲基安非他
命壹包（驗餘淨重貳點捌貳公克）均沒收銷燬，扣案之塑膠勺壹
支沒收。
    事  實
一、謝永泉前於民國95年間，曾因施用毒品案件，經臺灣臺北地
    方法院以95年度毒聲字第109 號裁定送觀察、勒戒後，認無
    繼續施用毒品之傾向，已於95年9 月19日執行完畢釋放出所
    ，並由臺灣臺北地方法院檢察署檢察官以95年度毒偵緝字第
    233 號為不起訴處分確定。又因施用毒品案件，經本院以97
    年度簡字第731 號判決判處有期徒刑6 月確定，已於98年6
    月23日易科罰金執行完畢。詎其仍未悛悔，復基於施用第二
    級毒品甲基安非他命之犯意，於99年11月8 日某時許，在其
    位於臺北縣汐止市（現改制為新北市汐止區○○○街74號2
    樓住處內，以其所有之塑膠勺1 支將甲基安非他命置於鋁箔
    紙上燒烤吸食煙霧之方式，施用甲基安非他命1 次。另基於
    施用第一級毒品海洛因之犯意，於99年11月9 日上午某時許
    ，在上址住處內，以將海洛因摻入香菸內點燃吸食煙霧之方
    式，施用海洛因1 次。嗣於同日16時30分許，在上址為警查
    獲，並當場扣得第一級毒品海洛因4 包（驗餘淨重合計為1.
    43公克）、第二級毒品甲基安非他命1 包（驗餘淨重2.82公
    克）及其所有之上開供施用甲基安非他命所用之塑膠勺1 支
    ，經警採集其尿液送驗後，始悉上情。
二、案經臺北市政府警察局萬華分局報請臺灣士林地方法院檢察
    署檢察官偵查起訴。
    理  由
一、上揭事實，業據被告謝永泉於警詢時、偵查中、本院準備程
    序及審理時均已坦承不諱（分見偵卷第24至28頁、第72至76
    頁，本院卷第54頁背面、第56頁背面），且被告為警查獲後
    所採集之尿液，經送臺灣尖端先進生技醫藥股份有限公司以
    酵素免疫分析法初驗後，再以氣相層析質譜儀法複驗，證實
    該尿液呈嗎啡、安非他命及甲基安非他命陽性反應，此有該
    公司99年11月24日濫用藥物檢驗報告及臺北市政府警察局萬
    華分局偵辦毒品案件尿液檢體委驗單各1 份附卷可參（見偵
    卷第85頁、第87頁），而被告前開為警查獲並扣案之粉末4
    包（驗餘淨重合計為1.43公克）、白色透明晶體1 包（驗餘
    淨重2.82公克），經分別送法務部調查局濫用藥物實驗室、
    臺北市政府警察局刑事鑑識中心鑑驗結果，證實各為第一級
    毒品海洛因、第二級毒品甲基安非他命等情，亦有該局99年
    12月27日調科壹字第09923028660 號濫用藥物實驗室鑑定書
    及該局99年12月1 日北市鑑毒字第287 號鑑驗通知書各1 紙
    附卷可憑（分見偵卷第79頁，本院卷第24頁）；此外，並有
    扣案之塑膠勺1 支可為佐證，足認被告前開自白與事實相符
    ，應可採信。又被告曾因施用毒品案件，經法院裁定送觀察
    、勒戒後，認無繼續施用毒品之傾向，已於95年9 月19日執
    行完畢釋放出所等情，有臺灣高等法院被告前案紀錄表在卷
    可稽，是被告確於觀察、勒戒執行完畢後5 年內，再犯本案
    施用毒品之犯行，公訴人提起公訴，於法並無不合，本院自
    應依法論科。
二、核被告謝永泉所為，各係犯毒品危害防制條例第10條第1 項
    之施用第一級毒品罪及同條第2 項之施用第二級毒品罪，其
    施用前、後持有海洛因及甲基安非他命之低度行為，各應為
    施用之高度行為所吸收，均不另論罪。被告所犯上開2 罪，
    犯意各別，行為互殊，罪名不同，應予分論併罰。又被告有
    如事實欄所載前案科刑及執行之情形，有臺灣高等法院被告
    前案紀錄表附卷可參，其於有期徒刑執行完畢後5 年內，故
    意再犯本案有期徒刑以上之各罪，均為累犯，各應依刑法第
    47條第1 項之規定，各加重其刑。爰審酌被告曾因施用毒品
    犯行而送觀察、勒戒及法院判處罪刑確定，仍不知悛悔，復
    再施用第一級毒品及第二級毒品，顯見其戒絕毒品之決心不
    堅，及本件犯罪之動機、手段、施用毒品為自戕行為，對身
    體健康產生危害及犯後坦承犯行之態度等一切情狀，各量處
    如主文所示之刑，並定其應執行之刑，以示懲儆。至扣案之
    第一級毒品海洛因4 包（驗餘淨重合計為1.43公克）及第二
    級毒品甲基安非他命1 包（驗餘淨重2.82公克），分別係第
    一級、第二級毒品，均應依毒品危害防制條例第18條第1 項
    前段之規定沒收銷燬。另扣案之塑膠勺1 支，係被告所有供
    本案施用甲基安非他命所用之物，業據其供明在卷，爰依刑
    法第38條第1 項第2 款之規定，併予宣告沒收。至扣案之行
    動電話1 具（內含門號0000000000號SIM 卡1 張），並無證
    據證明與本案被告施用毒品犯行有關，自無從宣告沒收，併
    此指明。
據上論斷，應依刑事訴訟法第273 條之1 第1 項、第299 條第1
項前段，毒品危害防制條例第10條第1 項、第2 項、第18條第1
項前段，刑法第11條、第47條第1 項、第51條第5 款、第38條第
1 項第2 款，判決如主文。
本案經檢察官朱學瑛到庭執行職務。
中    華    民    國    100    年    3    月    11    日
                  刑事第一庭法  官  莊明達
以上正本證明與原本無異。
如不服本判決應於收受判決後10日內向本院提出上訴書狀，並應
敘述具體理由；其未敘述上訴理由者，應於上訴期間屆滿後20日
內向本院補提理由書 。
                            書記官  陳麗津
中    華    民    國    100    年    3    月    11    日
附錄本件論罪科刑依據法條全文：
毒品危害防制條例第10條
施用第一級毒品者，處6月以上5年以下有期徒刑。
施用第二級毒品者，處3 年以下有期徒刑。